# 关于名股实债

提问人：xiaoshitou_ 时间：2021-01-20 09:33:09
请教各位老师，现有这样一个问题：某上市公司子公司为取得当地银行贷款，与当地国企进行合作，利用当地国企关系取得低利率项目贷款，由该国企入股该上市公司子公司，持股51%，但出资协议及公司章程约定该国企不享有经营决策权、不参与公司管理，并在公司取得项目贷款时约定由上市公司溢价回购。 2020 年公司如约取得当地项目贷款，按协议约定：先由双方实缴到位，然后由上市公司溢价回购。子公司单体报表：对本期当地国企实缴的资本金，入实收资本；母公司单体报表：对51%股权进行回购，资本金部分母公司入长投核算，溢价部分入长摊核算。
个人理解：
1.子公司收到该国企资本金，应该进实收资本核算；上市公司对股权进行回购，相当于注册资本金的部分，应该进长投核算，回购后上市公司享有子公司100%股权，长投与子公司实收资本一致；
2.引入当地国企即是为了取得低利率的项目贷款，所以上市公司回购股权的溢价，可以理解为取得银行贷款的一揽子交易，预付的一笔利息，应该与项目贷款一同摊销进财务费用（或资本化）；至于溢价部分核算的科目，由于取得的项目贷款是长期贷款，目前除了长摊这个科目，没想到其他更合适的科目来核算这块预付的利息，上市公司报表是否也可列报在长期待摊费用科目？
个人理解不知是否正确，还望各位老师指点！

回答人：chenyiwei
1 、对子公司，因为无回购义务，所以接受当地国企的出资可以列入权益。
2 、母公司如果一次性支付了全部回购款，包括后续期间的利息，则首先要区分该项借款的受益人是谁。从主帖信息来看，子公司是借款资金的实际使用人，但子公司账面并无借款，因此这笔利息支出应体现在母公司个别报表层面。母公司的合并报表层面更应清楚地反映该交易明股实债的本质，完整确认利息支出。